【裁判字號】    92,交上易,110
【裁判日期】    920331
【裁判案由】    業務過失傷害
【裁判全文】
臺灣高等法院高雄分院刑事判決          九十二年度交上易字第一一號
    上訴人  台灣高雄地方法院檢察署檢察官
    被  告  甲○○
右上訴人因被告業務過失傷害案件，不服臺灣高雄地方法院九十一年度交易字第五四
七號中華民國九十二年三月三十一日第一審判決（起訴案號：臺灣高雄地方法院檢察
署九十一年度偵字第八五０八號），提起上訴，本院判決如左：
      主      文
上訴駁回。
      事實及理由
一、本案經本院審理結果，認原審判決之認事用法及量刑，均無不當，應予維持，並
    引用原審判決書所記載之事實、證據及理由。
二、檢察官依告訴人乙○○之聲請，上訴意旨雖又指稱：被告迄今未與告訴人達成和
    解，完全沒有任何悔改之誠意，原審判決僅論處有期徒刑四月，顯有未洽等情。
三、查被告所犯刑法第二百八十四條第二項前段之業務過失傷害罪，其最高法院定刑
    為一年以下有期徒刑，原審以被告犯罪後自首犯罪，依法減輕其刑，並以被告犯
    罪後迄未與告訴人達成和解，及告訴人之受傷情形等一切情狀，量處有期徒刑四
    月，如易科罰金，以三百元折算一日，係屬中度以上之刑，尚無過輕之嫌。上訴
    意旨執前詞指摘原判決不當，為無理由，應予駁回。
據上論斷，應依刑事訴訟法第三百六十八條、第三百七十三條，判決如主文。
本案經檢察官張其主到庭執行職務。
中    華    民    國     九十二     年       六       月     三 十      日
                              臺灣高等法院高雄分院刑事第五庭
                                  審判長法官  吳水木
                                        法官  趙文淵
                                        法官  洪慶鐘
右正本證明與原本無異。
不得上訴。
                                      書記官  彭筱瑗
中    華    民    國     九十二     年       七       月      三        日
                                                                        Ｆ
附件：
臺灣高雄地方法院刑事判決                        九十一年度交易字第五四七號
    公  訴  人  臺灣高雄地方法院檢察署檢察官
    被      告  甲○○  男  三十五歲（民國○○○年○月○○日生）
                        住屏東縣麟洛鄉○○路七九號
                        身分證統一編號：Ｔ一二九七三七四號
右列被告因業務過失傷害案件，經經檢察官提起公訴（九十一年度偵字第八五０八號
），本院判決如左：
    主  文
甲○○從事業務之人，因業務上之過失傷害人，處有期徒刑肆月，如易科罰金，以參
佰元折算壹日。
    事  實
一、甲○○平日以騎乘機車送報為業，是騎乘機車係其附隨業務。於民國九十年七月
    十五日五時許，其駕駛ＷＬＣ─五九六號輕型機車沿高雄市前金區○○○路六十
    六巷由東往西行駛，途經該路巷口與自強路口處，左轉欲到自強路往南方向行駛
    ，本應注意車輛行駛時，駕駛人應注意車前狀況，隨時採取必要之安全措施，以
    避免危險事故之發生，而當時天氣晴朗，日間，視距良好，道路舖有柏油，路況
    正常，並無障礙物或其他缺陷，且依其丙識、能力亦無不能注意之情事，於通過
    上開交岔路口時未留意車輛，又於左轉後即侵入對向車道內，致前車頭撞擊適同
    一時、地，正沿自強路由南往北方向行駛，由乙○○騎乘車牌號碼ＷＣＥ〡三七
    七號輕型機車前車頭，致乙○○人車倒地，受有右小腿開放性骨折〔右脛骨、腓
    骨處〕之傷害。甲○○於車禍發生後，即下車察看，並停留於現場靜候調查，迨
    警員方士勇到場詢問肇事之人，尚未發覺其肇事而為自首並接受裁判。
二、案經乙○○訴由高雄市政府警察局新興分局報告台灣高雄地方法院檢察署檢察官
    偵查後起訴。
    理  由
一、訊據被告甲○○對於右揭時、地撞及告訴人乙○○受傷之事實固坦承不諱，惟堅
    決否認有何過失犯行，辯稱：沒有逆向，伊當時是要穿越自強二路，車還沒過白
    線即被方的車子撞到，伊肇事後未移動機車，是告訴人來撞伊車云云。惟查，右
    揭事實，業據告訴人乙○○指述綦詳，並有高雄市政府交通警察大隊交通事故現
    場談話記錄表、高雄市政府警察局交通事故調查報告表、醫院診斷證明書各一紙
    及肇事現場暨肇車機車之照片共四幀在卷可稽。次查，參酌高雄市○○○○○道
    路交通事故調查表及現場照片等資料以觀，系爭自強路係雙向二車道，快車道寬
    三點三公尺，慢車道六公尺，慢車道上可路邊停車，本件現場車禍發生後告訴人
    車身倒於自強二路快車道南向北車道上，其機車刮地痕起點距道路中線零點一五
    公尺處，刮地痕長三點四公尺，及告訴人機車散落物則落在自強路南向北快車道
    上，且距中線一點六公尺處，距交叉路口處己有三點０公尺，散落物位在車身刮
    痕之東南方向等情，再觀本件告訴人是右小腿開放性骨折等傷害，有博正醫院診
    斷書一紙附卷可佐，足證本件肇事發生地點在自強路由南往北方向右側快車道上
    無訛，且被告亦自承：當日是駕駛ＷＬＣ─五九六號輕型機車沿高雄市前金區○
    ○○路六十六巷由東往西行駛，途經該路巷口與自強路口處，與告訴人發生車禍
    等情〔見檢察官九十一年四月十七日偵訊筆錄〕；顯徵被告自六十六巷口處左轉
    進到自強路往南方向行駛時，疏未注意車前狀況，又未依遵行方向而駛入對向車
    道，致撞擊告訴人騎乘之機車，應為肇事原因，且高雄市政府建設局車輛行車事
    故鑑定委員會及高市車輛行車事故覆議鑑定委員會皆同此認定，有高市車鑑字第
    0910002648號及九十高市覆字第九０三號函文二紙附卷足憑。按汽車應遵行方向
    行駛，不得駛入來車車道，且汽車駕駛人應注意車前狀況，並隨時採取必要之安
    全措施；而依當時之情形，又無不能注意之情事，依當時天候晴、日間、柏油路
    面乾燥無缺陷、無障礙物，依其丙識、能力並無不能注意之情事，竟疏未注意，
    其顯有過失，被告之過失行為，與告訴人所受之傷害間，有相當因果關係，是綜
    上各情，被告前開所辯「未駛入對向車道，且伊是要由巷口處直行，是告訴人來
    撞伊云云」顯係事後卸責之詞，不足採信，其犯嫌堪以認定。
二、按刑法上所謂之業務，係指以反覆同種類之行為為目的之社會活動而言，申言之
    ，係指個人基於其社會地位繼續反覆所執行之事務，其主要部分之業務固不待論
    ，即為完成主要業務所附隨之準備工作與輔助事務，亦應包括在內。本件被告職
    業是送報，駕駛機車送給各訂報戶，業經被告陳明在卷，屬個人基於其社會生活
    上之地位而反覆執行事務，揆諸前揭說明，被告為從事駕駛業務之人，因之，本
    於此地位之駕車行為，均應認其係業務之範圍，故被告駕駛右開機車，致告訴人
    受有如事實欄所示之傷害，核渠所為，係犯刑法第二百八十四條第二項之業務過
    失傷害罪。被告於肇事後，留在事故現場，主動向處理事故之員警坦承渠為肇事
    者等情，業據證人方士勇於本院審理中到庭結證屬實，為對未發覺之犯罪自首而
    接受裁判，應依刑法第六十二條前段之規定減輕其刑。爰審酌被告未注意車前狀
    況，自巷口左轉後侵入來車道等情，其就本件道路交通事故之發生，顯有過失，
    犯後經檢察官及本院多次合法通知，皆拒不到庭，且飾詞圖卸，顯無顯意，迄今
    尚未與告訴人達成和解，及告訴人就本件道路交通事故受傷害情形等一切情狀，
    酌情量處如主文所示之刑，並諭知易科罰金之折算標準。末就被告前曾受有期徒
    刑以上刑之宣告並為緩刑諭知，緩刑甫於九十年四月十五日期滿，有臺灣高雄地
    方法院檢察署刑案資料查註紀錄表及臺灣高等法院被告全國前案紀錄表各乙份在
    卷可按，雖未構成累犯，然被告迄今仍未與告訴人就民事賠償部分達成和解，亦
    未取得告訴人之宥恕，犯後態度不佳等情，尚難認有何暫不執行其宣告刑為適當
    之理由，附此敘明。
據上論斷，應依刑事訴訟法第二百九十九條第一項前段，刑法第二百八十四條第二項
前段、第六十二條前段、第四十一條第一項，罰金罰鍰提高標準條例第一條前段、第
二條，判決如主文。
本案經檢察官劉河山到庭執行職務。
中      華      民      國    九十二    年      三      月    三十一    日
                                      臺灣高雄地方法院交通法庭
                                          法  官  陳  銘  珠
右正本證明與原本無異。
如不服本判決，應於判決送達後十日內，向本院提出上訴狀。
                                          書記官  謝  群  育
中     華      民      國    九十二    年      三      月    三十一    日
參考法條：
中華民國刑法第二百八十四條
 (過失傷害罪)
因過失傷害人者，處六月以下有期徒刑、拘役或五百元以下罰金，致重傷者，處一年
以下有期徒刑、拘役或五百元以下罰金。
從事業務之人，因業務上之過失傷害人者，處一年以下有期徒刑、拘役或一千元以下
罰金，致重傷者，處三年以下有期徒刑、拘役或二千元以下罰金。


司法院資訊處製作；財團法人民間司法改革基金會備份。
